臺灣高等法院民事判決　　　　　　　　　　　　　　　　九十三年度重再字第四號
　　再審原　告　　甲○○
　　再審被　告　　乙○○
右當事人間侵權行為損害賠償事件，再審原告對於中華民國九十三年一月八日本院九
十二年度重附字字第七五號刑事附帶民事訴訟確定判決提起再審之訴，本院判決如下
：
    主      文
再審之訴駁回。
再審訴訟費用由再審原告負擔。
    事      實
甲、再審原告方面：
壹、聲明：
一原確定判決及假執行宣告均廢棄。
二駁回再審被告之訴。
三如為不利於再審原告之判決，請供擔保免為假執行。
貳、陳述：
一原確定判決未斟酌再審被告告訴伊涉嫌詐欺、侵占罪行而提出之「告訴狀」、「附
  帶民事訴訟起訴狀」以及再審被告於偵查及刑事第一審程序所呈書狀等重要證物，
  如為斟酌，伊必可所有利益之裁判，爰依民事訴訟法第四百九十六條第一項第十三
  款規定提起再審之訴。
二原確定判決就民國八十九年二月二十五日永和永貞郵局第五七號存證信函斷章取義
  ，僅引用對伊不利部分，就同信函對伊有利部分未予斟酌，如經斟酌必為有利於伊
  判決，伊亦得依民事訴訟法第四百九十六條第一項第十三款規定提起再審之訴。
、證據：提出永和永貞郵局第五七號存證信函、告訴狀、附帶民事訴訟起訴狀為證
、刑事判決、附帶民事訴訟判決為證。
乙、再審被告方面
    本件未經言詞辯論，再審被告無何聲明或陳述可資記載。
    理      由
一按因犯罪而受損害之人於刑事訴訟程序附帶提起民事訴訟，對於被告及依民法負賠
  償責任之人，請求回復其損害，其附帶民事訴訟應與刑事訴訟同時判決，附帶民事
  訴訟之判決，應以刑事訴訟判決所認定之事實為據，就刑事訴訟所調查之證據，視
  為就附帶民事訴訟亦經調查，刑事訴訟法第四百八十七條、第五百零一條、第五百
  條、第四百九十九條分別定有明文。附帶民事訴訟判決既應以刑事訴訟判決所認定
  之事實為據，則主張附帶民事訴訟確定判決有民事訴訟法第四百九十六條第一項第
  十三款規定事由提起再審之訴，必主張該確定判決未斟酌刑事訴訟判決所認定之事
  實及證物始足當之。
二再審被告告訴再審原告涉嫌詐欺，本院刑事庭九十二年度上易字第二一一二號確定
  判決認定兩造自八十一年成為同居男女關係，再審原告於八十三年五月間出資新臺
  幣（下同）二百五十萬元為同欣建設有限公司（下稱同欣公司）股東，同欣公司與
  他人合建名為「紅喜山莊」集合住宅，分為Ａ、Ｂ、Ｃ、Ｄ區，同欣公司以Ｄ區百
  分之三十五股份對外招商，由小股東認購，並於八十四年五月底前全部招商認購繳
  清股款完畢，再審原告竟意圖為自己不法之所有，於八十五年八月間向再再審被告
  詐稱伊有百分之七股份可資轉讓，致再審被告交付九百十萬元予再審原告，嗣再審
  被告發現再審原告並非Ｄ區百分之三十五股東，始知再審原告未將九百十萬元投資
  於Ｄ區合建，嗣該合建案因故未能進行，再審原告亦拒不返還該九百十萬元，再審
  被告始知受騙，依詐欺罪判處再審原告有期徒刑一年二月確定，再審被告於刑事訴
  訟程序附帶提起民事訴訟，請求再審原告返還上開九百十萬元及其法定遲延利息，
  本院刑事庭同時判決，依刑事判決認定之事實命再審原告如數給付，再審原告對附
  帶民事訴訟判決未據聲明上訴而告確定之事實，有再審原告所提出之刑事判決及附
  帶民事訴訟判決可據，原確定判決既已斟酌刑事判決認定事實而為判決，即無未經
  斟酌之證物。再審原告以：原確定判決未斟酌再審被告告訴伊涉嫌詐欺、侵占罪行
  而提出之「告訴狀」、「附帶民事訴訟起訴狀」以及再審被告於偵查及刑事第一審
  程序所呈書狀、八十九年二月二十五日永和永貞郵局第五七號存證信函對伊有利部
  分，依民事訴訟法第四百九十六條第一項第十三款規定提起本件再審之訴。惟上開
  證物並非附帶民事訴訟所應斟酌之證物，再審原告遽依前開規定提起本件再審之訴
  ，顯無理由，爰不經言詞辯論，判決駁回再審原告之訴。
三據上論結，本件再審之訴為顯無理由。依民事訴訟法第五百零二條第二項、第七十
  八條，判決如主文。
中　　　華　　　民　　　國　　九十三　　年　　　三　　　月　　　五　　　日
                                民事第十一庭
                                    審判長法  官　黃  熙  嫣
                                          法  官　陳  介  源
                                          法  官　鄭  傑  夫
右正本係照原本作成。
如不服本判決，應於收受送達後二十日內向本院提出上訴書狀，其未表明上訴理由者
，應於提出上訴後二十日內向本院補提理由書狀（均須按他造當事人之人數附繕本）
上訴時應提出委任律師或具有律師資格之人之委任狀；委任有律師資格者，另應附具
律師資格證書及釋明委任人與受任人有民事訴訟法第四百六十六條之一第一項但書或
第二項（詳附註）所定關係之釋明文書影本。
中　　　華　　　民　　　國　　九十三　　年　　　三　　　月　　　十　　　日
                                          書記官　劉  家  聲
附註：
民事訴訟法第四百六十六條之一（第一項、第二項）：
對於第二審判決上訴，上訴人應委任律師為訴訟代理人。但上訴人或其他法定代理人
具有律師資格者，不在此限。
上訴人之配偶、三親等內之血親、二親等內之姻親，或上訴人為法人、中央或地方機
關時，其所屬專任人員具有律師資格並經法院認為適當者，亦得為第三審訴訟代理人
。
